臺灣桃園地方法院刑事判決           100年度審易字第1711號
公  訴  人  臺灣桃園地方法院檢察署檢察官
被      告  戴樹誠
上列被告因竊盜案件，經檢察官提起公訴（100 年度偵字第1544
4 號），嗣於本院準備程序進行中，被告就被訴事實為有罪之陳
述，經本院告知簡式審判程序意旨，並聽取當事人之意見後，本
院裁定改依簡式審判程序審理，並判決如下：
    主  文
戴樹誠竊盜，處有期徒刑伍月，扣案之鑰匙壹支沒收；又攜帶兇
器竊盜，處有期徒刑捌月，扣案之六角板手貳支均沒收。應執行
有期徒刑拾壹月，扣案之鑰匙壹支及六角板手貳支，均沒收。
    事  實
一、戴樹誠意圖為自己不法之所有，於民國100 年5 月10日凌晨
    2 時至3 時許，在桃園縣平鎮市○○○路37巷5 弄內，以自
    備鑰匙竊取李金燕所有之車牌號碼7495 -KU號自用小客車，
    得手後，供己代步使用。又意圖為自己不法之所有，於100
    年5 月12日下午2 時許，在桃園縣平鎮市○○路自來水廠前
    小路上，持其所有且客觀上足供兇器使用之六角板手，竊取
    張高榮所有車牌號碼MI-3413 號自用小客車車牌2 面，得手
    後，將該車牌改懸掛於其先前所竊得之車牌號碼7495-KU 號
    自用小客車上使用，以規避警方查緝。嗣於100 年5 月12日
    晚間7 時30分許，戴樹誠駕駛前開自用小客車搭載不知情之
    黃百鏗，在桃園縣平鎮市○○街116 巷24號前為警攔檢而查
    獲，並扣得上揭鑰匙1 支、六角板手2 支。
二、案經桃園縣政府警察局平鎮分局報告臺灣桃園地方法院檢察
    署檢察官偵查起訴。
    理  由
一、本件被告所犯係死刑、無期徒刑、最輕本刑為三年以上有期
    徒刑以外之罪，其於準備程序中就被訴事實為有罪之陳述，
    經法官告知簡式審判程序之旨，並聽取公訴人及被告之意見
    後，本院依刑事訴訟法第273 條之1 第1 項規定裁定進行簡
    式審判程序，合先敘明。
二、上開犯罪事實，業據被告戴樹誠於警詢、偵訊中及本院審理
    時坦承不諱，並經被害人李金燕、被害人張高榮、證人黃百
    鏗於警詢中指述、證述明確，復有桃園縣政府警察局平鎮分
    局100 年5 月12日扣押筆錄暨扣押物品目錄表1 份、被害人
    2 人出具之贓物認領保管單各1 紙，桃園縣政府警察局車輛
    尋獲電腦輸入單、車號查詢汽車車籍（車號7495-KU ；車號
    MI-3413 號）各2 紙及刑案現場暨扣案物照片共8 張在卷可
    稽，且有鑰匙1 支及六角板手2 支扣案足憑，足認被告自白
    與事實相符，本件事證明確，被告犯行堪予認定，應予論罪
    科刑。
三、按所謂兇器，其種類並無限制，凡客觀上足對人之生命、身
    體、安全構成威脅，具有危險性之兇器均屬之，且祇須行竊
    時攜帶此種具有危險性之兇器為已足，並不以攜帶之初有行
    兇之意圖為必要；亦即行為人攜帶兇器有行兇之可能，客觀
    上具有危險性，即為已足，至其主觀上有無持以行兇或反抗
    之意思，尚非所問（最高法院79年度台上字第5253號判例意
    旨可資參照）。經查被告戴樹誠竊盜MI-3413 號車牌時所攜
    帶之六角板手2 支，均係以金屬材質製成，質地堅硬之物，
    有該扣案板手2 支及卷附之該扣案物照片1 張可稽，倘以該
    器械攻擊人體，將造成人員傷亡，依前揭判例意旨，應認係
    攜帶兇器竊盜。核被告所為，分別係犯刑法第320 條第1 項
    竊盜、第321 條第1 項第3 款之攜帶兇器竊盜罪。被告所犯
    上開2 罪，犯意各別，罪名互異，應分論併罰。爰審酌被告
    不思循正當途徑獲取財物，竟因貪圖不法利益而下手竊取他
    人財物，行竊犯行對被害人財產法益已造成損害，並考量其
    犯後坦承犯行之態度，暨其犯罪之手段、生活狀況、智識程
    度等一切情狀，分別量處如主文所示之刑，並定其應執行之
    刑。扣案之鑰匙1 支及六角扳手2 支為被告所有且供其犯本
    案所用之物，業據其供承在卷，爰依刑法第38條第1 項第2
    款宣告沒收。末按假釋中因故意更犯罪，受有期徒刑以上之
    宣告者，於判決確定後6 個月以內，撤銷其假釋，但假釋期
    滿逾3 年者不在此限，刑法第78條第1 項定有明文。查被告
    前雖於民國88年間，因施用毒品案件，經本院以89年度易
    字第2816號判決判處有期徒刑10月確定；又於89年間，因
    行使偽造私文書、轉讓第二級毒品案件，經本院以90年度訴
    字第845 號判決分別判處有期徒刑4 年2 月、8 月，應執行
    有期徒刑4 年8 月，上訴後，又經臺灣高等法院以92年度上
    訴字第3847號判決撤銷原判決，改判處有期徒刑4 年2 月、
    8 月，應執行有期徒刑4 年8 月確定；復於94年間，因施
    用毒品案件，經臺灣板橋地方法院以94年度訴字第1961號判
    決分別判處有期徒刑1 年、6 月，應執行有期徒刑1 年4 月
    確定，又經臺灣板橋地方法院以96年度聲減字第800 號裁定
    各減刑為二分之一，並合併定應執行有期徒刑8 月確定，另
    就上揭得為減刑部份，再經同裁定各減刑為二分之一後
    ，與不得減刑之有期徒刑4 年2 月罪刑合併定應執行有期徒
    刑4 年8 月確定，並與前開有期徒刑8 月接續執行後，於98
    年8 月31日假釋併付保護管束，迄99年5 月9 日保護管束期
    滿。惟被告於99年4 月21日、同年4 月23日涉犯竊盜罪嫌，
    經臺灣新竹地方法院檢察署檢察官以100 年度偵緝字第318
    號案聲請簡易判決處刑，有該聲請簡易判決處刑書1 份附卷
    可稽，前開假釋仍符合刑法第78條第1 項要件而有遭撤銷之
    可能，從而上揭徒刑尚難斷言已執行完畢，本件被告之犯行
    亦難遽論以刑法第47條第1 項之累犯，附此敘明。
據上論斷，應依刑事訴訟法第273 條之1 第1 項、第299 條第1
項前段，刑法第320 條第1 項、第321 條第1 項第3 款、第38條
第1 項第2 款、第51條第5 款，刑法施行法第1 條之1 第1 項、
第2 項前段，判決如主文。
本案經檢察官馮浩庭到庭執行職務。
中    華    民    國    100    年     9   月     16    日
                      刑事庭法  官  許曉微
以上正本證明與原本無異。
如不服本判決，得自收受送達之翌日起10日內向本院提出上訴狀
（應附繕本），其未敘述上訴理由者，應於上訴期間屆滿後20日
內補提理由書狀於本院，上訴於臺灣高等法院。
                            書記官  洪明媚
中    華    民    國    100    年     9   月     16    日
附錄本案論罪科刑法條：
中華民國刑法第320條第1項
意圖為自己或第三人不法之所有，而竊取他人之動產者，為竊盜
罪，處5 年以下有期徒刑、拘役或5 百元以下罰金。
中華民國刑法第321條（加重竊盜罪）
犯竊盜罪而有下列情形之一者，處六月以上、五年以下有期徒刑
，得併科新臺幣十萬元以下罰金：
一、侵入住宅或有人居住之建築物、船艦或隱匿其內而犯之者。
二、毀越門扇、牆垣或其他安全設備而犯之者。
三、攜帶兇器而犯之者。
四、結夥三人以上而犯之者。
五、乘火災、水災或其他災害之際而犯之者。
六、在車站、埠頭、航空站或其他供水、陸、空公眾運輸之舟、
    車、航空機內而犯之者。
前項之未遂犯罰之。